Inventaris van de kopieën der Doop-, Trouw- en Begraafboeken (DTB) van Poortugaal
Nationaal Archief, Den Haag
DTB kopie Zuid-Holland; Poortugaal
DTB Poortugaal
0 0
GEDTBZH115
??? meter; ??? inventarisnummers
Gescande fotokopieën van normale geschreven en gedrukte teksten. De Nederlandstalige stukken van vóór ca. 1700 zijn geschreven in het gotische cursiefschrift, met name in de oud-Hollandse klerkencursief.
Nationaal Archief, Den Haag
Nederduits gereformeerde gemeente te Poortugaal
Rooms-katholieke parochie te Poortugaal
Ambachtsbestuur ("gerecht", "burgemeesters", "Wet", "schepenen", "commissarissen", gequalificeerden) van Poortugaal
Burgerlijke Stand van de gemeente Poortugaal
De doopregisters bevatten naast de doopdatum de volledige namen van de ouders en de voornaam van het gedoopte kind. Daarnaast worden soms ook de doopgetuigen en / of peetouders genoemd. De trouwregisters bevatten naast de datum van (onder)trouw de namen van bruidegom en bruid. Daarnaast treft men dikwijls aanvullende gegevens aan, zoals plaats van herkomst, woonadres, de vermelding dat de persoon weduwnaar of weduwe is en eventueel de naam van de vorige partner. Wanneer de partners uit verschillende plaatsen afkomstig zijn of elders trouwen, vindt men ook gegevens omtrent afgegeven attestaties van de huwelijksafkondigingen. De begraafregisters bevatten op datum van aangifte de naam van de begraven persoon. In enkele gevallen wordt ook de datum van overlijden gegeven. Bij (minderjarige) kinderen wordt meestal de naam van de vader vermeld; bij vrouwen en weduwen soms de naam van de echtgenoot. Aanvullende gegevens over de begraafplaats en het luiden van de klok komen zelden voor.
Archiefvorming
Geschiedenis van het archiefbeheer
De verwerving van het archief
3.04
Aanwijzingen voor de gebruiker
Openbaarheidsbeperkingen
Volledig openbaar
De collectie is een duplicaat van een archief in eigen beheer.
Materiële beperkingen
Aanvraaginstructie
Van de documenten die in deze archiefinventaris zijn beschreven, kunnen de originelen niet geraadpleegd worden. Deze zijn overgedragen aan het gemeentebestuur van de gemeente vanwaar ze afkomstig zijn, ter opneming en bewaring in de gemeentelijke archiefbewaarplaats.
Verwant materiaal
Beschikbaarheid van kopieën
Beschrijving van de series en archiefbestanddelen
- POORTUGAAL (DTB)
  Originelen berusten bij het GA R`dam
  - ALGEMEEN, A.
    - GEREFORMEERD, a.
      - Dopen., 1725-1812.; 1A
      - Doopboeken., 1583-1745.; 1.I-2.III
        - 1583 mei 15-1646 april 2., 1.I-1.III
          De voorste bladen zijn aangetast door schimmelschade.
          - 1583-1594., 1.I
          - 1595-1609., 1.II
          - 1610-1646., 1.III
        - 1646 december-1745 october 11., 2.I-2.III
          Een groot gedeelte is aangetast door schimmelschade.
          - 1647-1689., 2.I
          - 1690-1727., 2.II
          - 1730-1745., 2.III
      - Trouwboek., 1583 mei 15-1616 april 10, 1619 september 5-1642 april 12, 1644 mei 8-1659 juli 27, 1661 mei 22-1671.; 3.I-3.V
        - 1583-1604., 3.I
        - 1605-1671., 3.II
        - 1691-1810.Trouwboek, 3.III
          typoscript.
        - 1691-1810.Alfabetische index op naam der gehuwden, zie het hierboven genoemde trouwboek, 3.IV
        - 1691 - 1810( Hervormd)Trouwen, 3.V
          Kopie van het origineel
    - GERECHT, b.
      - Trouwinschrijvingen etc.., 1767, 1769, 1775, 1779, 1780, 1794-1805.; 3A
        Fotokopie uit Rechterlijk Archief Poortugaal, nrs. 15-17.
      - Ondertrouw- en trouwboek., 1806-1811.; 4
        Tevens: aantekening van afgegeven attestaties van huwelijksproclamaties.
      - Huwelijksproclamaties etc.., 1770-1783, 1791, 1793-1811.; 5.I-5.VII
        - 1770-1796., 5.I
        - 1797-1799., 5.II
        - 1800-1802., 5.III
        - 1803-1805., 5.IV
        - 1806-1807., 5.V
        - 1808-1809., 5.VI
        - 1810-1811., 5.VII
    - GEQUALIFICEERDEN, c.
      - Overlijdensregister., 1806-1811.; 6
  - Albrandswaard en Kijvelanden, B.
    - GERECHT, a.
      - Ondertrouw- en trouwinschrijvingen., 1774-1809.; 6A
        Fotokopie uit Rechterlijk Archief Albrandswaard en Kijvelanden, nrs. 9-10.